【裁判字號】    98,上訴,4944
【裁判日期】    990210
【裁判案由】    毒品危害防制條例
【裁判全文】
臺灣高等法院刑事判決                98年度上訴字第4944號
上  訴  人
即  被  告  甲○○
選任辯護人  王淑琍律師
上列上訴人因毒品危害防制條例案件，不服臺灣士林地方法院98
年度訴字第153號，中華民國98年9月30日第一審判決（起訴案號
：臺灣士林地方法院檢察署98年度偵字第2877號），提起上訴，
本院判決如下：
    主  文
上訴駁回。
    事  實
一、甲○○前因貪污治罪條例案件，經臺灣板橋地方法院以95年
    度訴字第3920號判處有期徒刑5月，嗣經同院96年度聲減字
    第2365號裁定減刑為有期徒刑2月15日確定，甫於96年7月30
    日易科罰金執行完畢。
二、詎甲○○猶不知悔改，明知「甲基安非他命」（Methamphet
    amine） 、「亞甲基雙氧安非他命」（MDA） 、「亞甲基雙
    氧甲基安非他命」（MDMA）係毒品危害防制條例列管之第二
    級毒品；「二甲氧基苯基乙基胺」（2C-B，4-Bromo-2,5-di
    methoxyphenethylamine） 、「愷他命」（Ketamine）、「
    硝甲西泮」（Nimetazepam） 係毒品危害防制條例列管之第
    三級毒品；「硝西泮」（Nitrazepam）係毒品危害防制條例
    列管之第四級毒品，均屬違禁物，不得非法販賣，竟分別基
    於販賣牟利之意，而為下列販賣毒品行為：
(一)、於97年8 月下旬某日傍晚某時許，持用門號0000000000號行
    動電話，與持用門號0000000000號行動電話之陳飛順聯繫後
    ，在臺北市○○區○○路一帶，以新臺幣（下同）1千元之
    價格，販賣含第二級毒品「甲基安非他命」（Methamphetam
    ine）、「甲基雙氧安非他命」（MDA）、「亞甲基雙氧甲基
    安非他命」（MDMA）、第三級毒品「二甲氧基苯乙基胺」（
    2C-B，4-Bromo-2,5-dimethoxyphenethylam ine）成分之錠
    劑2顆（即如附表Ａ所示之扣案物，驗餘淨重共0.5871公克
    ）予陳飛順。
(二)、於98年1月21日晚間22時許，持用門號0000000000號行動電
    話，與持用0000000000號行動電話之陳宗成聯繫後，在其位
    於臺北市○○○路○段22號12樓之7之租屋處，以800元之價
    格，販賣第三級毒品「愷他命」（Ketamine）1包予陳宗成
    。
(三)、於98年2月5日晚間20時許，持用門號0000000000號行動電話
    ，與持用0000000000號行動電話之陳宗成聯繫後，在其上開
    位於臺北市○○○路○段之租屋處，以450元之價格，販賣含
    第二級毒品「亞甲基雙氧甲基安非他命」（MDMA）成分之錠
    劑1顆予陳宗成。
(四)、於98年2月12日晚間18、19時許，持用門號0000000000號行
    動電話，與持用0000000000號行動電話之陳宗成聯繫後，在
    其上開位於臺北市○○○路○段之租屋處，以總價4千450元
    之價格，販賣含第二級毒品「甲基安非他命」（Methamphet
    amine）成分之錠劑4顆（每顆450元）（即如附表Ｂ編號(二)
    所示之扣案物，驗餘淨重共0.9967公克），及第三級毒品「
    愷他命」（Ketamine）3包（750元1包、800元2包）（即如
    附表Ｂ編號(三)所示之扣案物，驗餘重量共3.435公克），及
    含第三級毒品「硝甲西泮」（Nimetazepam）、第四級毒品
    「硝西泮」（Nitrazepam）成分之錠劑6顆（每顆50元）（
    即如附表Ｂ編號(四)所示之扣案物，原扣得6顆，驗餘剩5顆）
    等予陳宗成。
三、甲○○亦明知「伽瑪羥基丁酸」（Gammahydroxybutyrate）
    係毒品危害防制條例列管之第二級毒品，屬違禁物，不得非
    法持有，竟於98年2月10日前一週之週五（即98年2月6日）
    晚間19、20時許，在臺北市○○區○○街之西門町一帶，以
    每瓶2千元之價格，向真實姓名年籍不詳、綽號「阿仁」之
    成年男子，購買含該第二級毒品成分之液體6瓶（俗稱Ｇ水
    ）（即如附表Ｃ編號(三)所示之扣案物，原扣得6瓶，驗餘剩3
    瓶）後，攜至其上開位於臺北市○○○路○段之租屋處置放
    而非法持有。
四、嗣因陳飛順持有如前揭事實二(一)所述向甲○○購買之如附表
    Ａ所示扣案物，於98年1月31日23時30分許，在臺北市松山
    區○○○路○段180號前遭警查獲，供出來源；嗣經警聲請搜
    索票執行後，於98年2月12日19時30分許，在甲○○上開位
    於臺北市○○○路○段之租屋處，當場查獲如前揭事實二(四)
    所述甫交易毒品完畢之陳宗成、甲○○，而自陳宗成身上扣
    得如附表Ｂ所示之物，及自甲○○上開租屋處扣得如附表Ｃ
    所示之物，而循線查悉上情。
五、案經臺北市政府警察局松山分局報告臺灣士林地方法院檢察
    署檢察官偵查起訴。
    理  由
甲、程序部分：
一、本件被告甲○○僅就其被訴犯罪事實經原審判決有罪部分（
    即事實欄二之(一)至(四)、事實欄三之犯罪事實）上訴。被告就
    其被訴於九十八年一月十一日販賣第三級毒品予陳宗成經原
    審判決無罪部分，並未上訴，故該部分非屬本院審理範圍，
    先予說明。
二、證據能力部分：
(一)、本判決所引用證人陳飛順、陳宗成於警詢及偵查中在檢察官
    前之陳述，雖據被告及辯護人質稱：上開證人於警詢筆錄之
    陳述，係警方以不正方法所為詢問而取得，且為傳聞證據而
    不具證據能力；證人於偵訊筆錄之供述則非出於真意，為傳
    聞證據而顯有不可信之情況，亦不具證據能力云云。惟查：
１、證人陳飛順98年2月1日及98年2月9日警詢筆錄、證人陳宗成
    98年2月12日警詢筆錄：
  (1)查證人陳飛順就其98年2月1日警詢筆錄（即第1次警詢筆錄
    ），於審理中到庭為證時，並未指稱有何不正詢問情事；而
    就98年2月9日警詢筆錄（即第2次警詢筆錄），雖稱：伊第1
    次筆錄裡只知道綽號「阿KEN」，第2次筆錄中卻能指出「阿
    KEN 」即是被告甲○○，且知「阿KEN」的年籍資料及住址
    ，都是警方提供的；警詢筆錄全部都是警察寫好，要伊照著
    念的云云（見原審卷第346至351頁），然(1)證人即查獲本件
    及為陳飛順製作兩次筆錄之員警陳建業、曾偉豪於審理中證
    稱：警方於凌晨在南京東路附近一家著名的搖頭店外面查到
    陳飛順持有2顆搖頭丸，向陳飛順告知如供出毒品來源，依
    法破獲，可以減輕其刑，陳飛順考慮很久才願意提供，陳飛
    順說查獲的毒品是他之前在臺北市○○路向「阿KEN」買的
    ，「阿KEN」是外僑，但他不確定是那國的，「阿KEN」的詳
    細住址他不知道，但知道是在臺北市○○○路○段附近；查
    獲當天晚上就有帶陳飛順去找，陳飛順有指出正確的地點、
    樓層，表示不知道地址是之幾，但知道是那一間，所以警方
    就上去看，並問管理員居住及出入情形，與陳飛順所指的相
    符，警方後來再調照片給陳飛順確認，陳飛順確認「阿KEN
    」就是甲○○，警方才提供甲○○的名字及年籍資料，製作
    第2份筆錄，筆錄是同步製作的，並沒有先打好再叫陳飛順
    念的情形；第1份筆錄因為陳飛順是嫌疑人，所以用本名，
    第2份筆錄因為陳飛順怕被人家找麻煩，所以用Ａ１身份製
    作筆錄，當時警方有跟陳飛順保證不用當面與甲○○對質，
    但因警方將卷宗弄錯了，所以Ａ１是陳飛順的身分也曝光了
    等語（見原審卷第131至142頁、第371至383頁），核與證人
    陳飛順於審理中自承：伊於98年2月1日警詢筆錄中提到的「
    阿KEN」確實就是在庭被告甲○○，98年2月9日作第2次筆錄
    時伊才知道他的名字；伊有跟警察說「阿KEN」大概的地址
    ，是警察帶伊去確認地點等情（見原審卷第346至351頁），
    均無不合，足信員警係於陳飛順已確認被告其人及指明住處
    後，始提供被告之年籍資料及詳細地址而製作第2次警詢筆
    錄，而員警向證人告以如供出毒品來源因而查獲其他犯罪者
    ，可減輕其刑，則僅係向證人告知毒品危害防制條例相關規
    定，均難認有何誘導證人之情事；(2)又證人陳飛順於審理中
    如前述先稱：警詢筆錄「全部」都是警察寫好叫伊照著念的
    云云，嗣稱：第2次筆錄是警員先打好問題，內容也有「一
    部分」先打好，伊忘記是那個部分先打好云云（見原審卷第
    378頁），就所謂第2次警詢筆錄經員警事先製作之具體情狀
    ，所述亦有歧異，洵無可採。堪認本件證人陳飛順之警詢筆
    錄，並無受不正詢問而違反任意性之問題。
  (2)又證人陳宗成就其98年2月12日警詢筆錄，於審理中到庭為
    證時雖稱：案發當天在搜索、押解過程中，警察不斷跟伊說
    叫伊配合辦案，稱毒品是被告賣給伊的，這樣伊的刑責會比
    較輕，所以伊才說向被告購買毒品云云（見原審卷第104至
    116頁）。然證人即查獲本件及為陳宗成製作筆錄之員警陳
    建業於審理中證稱：98年2月12日中午12點許拿到搜索票，
    下午3點就到臺北市○○○路○段該處，警方在那裡埋伏看監
    視器，直到下午5時左右，陳宗成剛好要進去，看陳宗成的
    樣子就是要去12樓之7，警方就到樓梯間等他，陳宗成出來
    後，在樓梯間看到伊等喊警察，就馬上跑，另1個同事在樓
    梯間抓到他，伊就趁陳宗成開門空檔衝進去；查獲當場有問
    陳宗成身上的毒品是怎麼來的，一開始陳宗成不承認，但警
    方跟陳宗成說他身上查獲的毒品及包裝袋樣式，與被告家裡
    查獲的都一樣，陳宗成就沒話說；警方只有要陳宗成據實陳
    述而已等語（見原審卷第131至142 頁），核與98年2月12日
    查獲被告及陳宗成時，其等各持有之毒品成份及包裝袋形式
    相符（附表Ｂ編號(一)、(二)、(三)、(四)之扣案物，同於附表Ｃ編
    號(一)、(四)之１、(六)、(八)之扣案物）乙情，並無不合，足信員
    警確僅以扣案物之情狀質諸證人要求據實陳述，及告以毒品
    危害防制條例關於供出毒品來源可減輕其刑之相關規定，並
    無利誘證人之情事。堪認本件證人陳宗成之警詢筆錄，亦無
    受不正詢問而違反任意性之問題。
  (3)再證人陳飛順、陳宗成之警詢筆錄，雖均係被告以外之人於
    審判外之陳述，惟按被告以外之人於檢察事務官、司法警察
    官或司法警察調查中所為之陳述，與審判中不符時，其先前
    之陳述具有較可信之特別情況，且為證明犯罪事實存否所必
    要者，得為證據，刑事訴訟法第159條之2另定有明文。查證
    人陳飛順、陳宗成於警詢中分別證稱：扣案毒品是向「阿KE
    N」即被告購買的等語，於審理中均改稱：扣案毒品不是向
    被告購買的云云，然證人陳飛順、陳宗成於警詢中之陳述
    如前述均非出於不正詢問，且其等於偵查中均再次向檢察官
    確認於警詢中之陳述為實在（見偵卷第151至153頁陳飛順98
    年3月4日偵訊筆錄、偵卷第109至112頁陳宗成98年2月13日
    及偵卷第170至172頁98 年3月11日偵訊筆錄）；復與警方
    依陳飛順之指證而查獲之扣案物（被告先前臺北市○○路租
    住處之管理費收據、被告查獲時臺北市○○○路○段租住處
    之房屋租賃契約、被告持有0000000000號行動電話），及檢
    察官調取之卷附通聯紀錄（陳飛順使用之00000000 00號行
    動電話於98年1月31日查獲前甫與0000000000號行動電話有
    通聯紀錄；陳宗成使用之0000000000 號行動電話於98年1月
    21日、98年2月5日、98年2月12日與0000000000號行動電話
    有通聯紀錄，且雙方基地臺於通話後趨近）等證據均屬相符
    ；而其等於審理中翻異前詞之陳述，則有前後矛盾或與被告
    之陳述不符等情事（均詳如後述）；另證人陳飛順於審理
    中並稱：伊於審理中到院作證時比在警詢及偵查中害怕，因
    為警察跟伊講不會曝光的Ａ１資料都曝光了等情（見原審卷
    第350頁）。堪認本件證人陳飛順、陳宗成在警詢中之陳述
    ，均具有較審理中與先前不符之陳述可信之特別情況，且為
    證明被告販賣毒品犯罪事實之存否所必要，與刑事訴訟法第
    159條之2之規定相符，均無違反傳聞法則而不具證據能力之
    問題。
２、證人陳飛順98年3月4日偵訊筆錄、證人陳宗成98年3月11日
    偵訊筆錄：
  (1)按被告以外之人於偵查中向檢察官所為之陳述，除顯有不可
    信之情況者外，得為證據，刑事訴訟法第159條之1第2項亦
    有明文，此乃因檢察官代表國家偵查犯罪、實施公訴，依法
    其有訊問被告、證人及鑑定人之權，證人、鑑定人且須具結
    ，而實務運作時，偵查中檢察官向被告以外之人所取得之陳
    述，原則上均能遵守法律規定，不致違法取供（刑事訴訟法
    第159條之1立法理由參照）。
  (2)查證人陳飛順、陳宗成於偵查中所為之證言，均經依法具結
    ，並於檢察官訊畢交付閱覽，經其等簽名；而證人陳飛順雖
    於審理中稱：伊於偵查中證稱向被告購買毒品，是因為要把
    偵訊跟警局講的一樣，伊說的不實在云云（見原審卷第101
    頁），又證人陳宗成於審理中稱：伊一開始跟檢察官表示筆
    錄有出入，檢察官表示會有偽證，伊就配合檢察官說出來云
    云（見原審卷第110頁），然查檢察官既未對證人等施以不
    法腕力，於訊問前命證人具結並告以應據實陳述之義務及偽
    證之處罰，復為依法應踐行之程序，難認證人等有何無法出
    於真意而為陳述之情形，依該筆錄製作之原因、過程及功能
    等加以觀察，本件證人陳飛順、陳宗成在偵查中之陳述，並
    無顯不可信之情況，與刑事訴訟法第159條之1第2項之規定
    相符，均無違反傳聞法則而不具證據能力之問題。
(二)、至於證人黃議興於警詢及偵查中在檢察官前之陳述，雖被告
    及辯護人亦爭執其證據能力，惟本院判決僅採用證人黃議興
    於原審審理時之證言，並未採用證人黃議興於警詢及偵查中
    在檢察官前之陳述，無庸贅論該供述有無證據能力，附此說
    明。
(三)、本判決所引用之其他證據資料，業據本件當事人及辯護人於
    本院審理期日調查證據時均表示不爭執其證據能力，同意引
    用為本案證據，本院審酌該等言詞供述及書面作成時之情況
    認為適當，依刑事訴訟法第159條之5之規定，均有證據能力
    。
乙、有罪部分（事實二(一)至(四)、事實三）：
一、販賣毒品（即事實二(一)至(四)）部分：
(一)、訊據被告甲○○矢口否認有何事實二(一)至(四)所述之販賣毒品
    犯行，辯稱：伊不認識陳飛順，也沒有以0000000000行動電
    話與陳飛順0000000000號行動電話聯絡，0000000000行動電
    話是伊於97年12月份才開始用的，這個電話是伊香港朋友綽
    號「阿淵」申請後拿給伊使用的；伊認識陳宗成，伊等是朋
    友，伊以0000000000行動電話與陳宗成0000000000號行動電
    話聯絡是在隨便聊天，只有98年2月5日那天通話中有聊到毒
    品，因為陳宗成調不到搖頭丸、K他命，問伊有沒有，伊向
    綽號「小Ｐ」之人買到後，因為陳宗成以前常在日常生活上
    幫忙伊或請伊吃飯，伊要回報他，所以就於98年2月12日查
    獲那天拿給陳宗成，查獲時陳宗成所持有如附表Ｂ所示之扣
    案物都是伊送給他的，在伊住處所扣得如附表Ｃ所示之扣案
    物都是伊的，附表Ｃ編號(一)所示牛皮紙彩色分裝袋是伊拿來
    裝食品的，附表Ｃ編號(二)所示透明夾鏈分裝袋是伊用來分裝
    胃藥的，附表Ｃ編號(四)所示搖頭丸、附表Ｃ編號(六)所示一粒
    眠、附表Ｃ編號(八)所示愷他命都是伊自己要施用的，附表Ｃ
    編號(五)所示黑貓膠囊及附表Ｃ編號(七)所示5-MeO-DIPT膠囊是
    春藥，也是伊要施用的，附表Ｃ編號(九)所示37萬5千500元鈔
    票，其中25萬元是伊母親的，其餘是伊從事網拍等工作所賺
    的錢，附表Ｃ編號(十二)所示行動電話晶片卡都是目前伊在使用
    的云云。
(二)、事實二(一)（即被告販賣毒品予陳飛順）：
１、經查被告甲○○如事實二(一)所述，於97年8 月下旬某日傍晚
    某時許，持用門號0000000000號行動電話，與持用門號0000
    000000號行動電話之陳飛順聯繫後，在臺北市○○區○○路
    一帶，以1 千元之價格，販賣如附表Ａ所示含第二、三級毒
    品成分之錠劑2 顆予陳飛順，嗣因陳飛順持有該毒品於98年
    1 月31日23時30分許遭警查獲而供出來源，經警於98年2 月
    12日19時30分許，在被告位於臺北市○○○路○ 段22號12樓
    之7 之租屋處查獲被告之事實：
  (1)業據證人陳飛順於警詢中證稱：查獲時扣得伊所持有之毒品
    2顆，是伊於97年8月下旬在臺北市○○路向綽號「阿KEN」
    之男子以1千元購得的，伊不知道他的真實姓名、年籍，伊
    跟他是在舞廳認識的，伊只留伊的手機號碼給他，該毒品伊
    預備跳舞時施用，但還未施用等語（見偵卷第33頁）；伊於
    98年2月1日第1次警詢筆錄中稱於97年8月下旬，在臺北市○
    ○路，向綽號「阿KEN」之男子以1千元代價購得毒品2顆，
    該男子經伊指認就是甲○○，他的現住處是臺北市○○○路
    ○段22號12樓之7，手機是0000000000；因為伊之前於97年8
    月下旬曾向他買過，後來試著再跟他聯絡，他以手機告訴伊
    稱已搬到臺北市○○○路○段22號12樓之7，伊於98年1月31
    日晚間曾到他臺北市○○○路○段住處，親眼目睹他走向房
    間拿毒品，但該日伊最後沒有購買等語（見偵卷第36至38頁
    ）；於偵查中證稱:伊於警詢中所述均為事實，伊所稱的「
    阿KEN」就是甲○○；97年8月下旬在臺北市○○區○○路靠
    近龍山寺一帶，伊與甲○○以當面交易方式，用1千元代價
    購得2顆毒品，他是很久以前就經由朋友介紹認識，後來伊
    知道他有賣毒品，伊打電話跟他說要向他購買，因為伊等早
    就認識，所以他也不會意外，伊一直沒有機會用，這次帶出
    去夜店想要使用時，沒想到因為太緊張，剛好經過警察身邊
    ，才被警察叫住，未及使用就被查獲，該毒品於伊被查獲時
    就被警察扣押，伊移送北檢時也有跟內勤檢察官說是向「阿
    KEN」買的；伊所述向甲○○購買扣案毒品之經過均為事實
    ，伊當時不僅以真名製作筆錄，也以Ａ１匿名製作指證筆錄
    ，伊於指證筆錄中提及伊曾於98年1月31日到甲○○臺北市
    ○○○路1段22號12樓之7靠近市○○道的租屋處，有目擊甲
    ○○去房間拿毒品，並問伊是否需要，因為伊以前跟他買過
    ，尚未施用，所以當時就沒有向他購買；97年8月下旬伊是
    以伊持用之0000000000號行動電話，撥打他0000000000號行
    動電話聯絡，於傍晚時分約見面等語（見偵卷第101至103頁
    ）；於審理中證稱：伊於98年2月1日警詢筆錄中提到的「阿
    KEN」就是在庭被告甲○○，98年2月9日伊製作第2次筆錄時
    才知道他的名字；伊有跟警察說「阿KEN」大概的地址，是
    警察帶伊去確認地點的等語（見原審卷第346至351頁）綦詳
    。
  (2)核與98年2月12日在被告臺北市○○○路○段22號12樓之7
    之租屋處查獲時所扣得如附表Ｃ編號(十)所示臺北市○○○路
    ○ 段22號12樓之7房屋租賃契約（租賃期間為98年1月20日至
    99年1月19日）、如附表Ｃ編號(十一)所示臺北市○○路○段15 0
    號6樓之1管理費收據（98年1月份大樓管理費），及卷附臺
    北市○○路○段150號6樓之1房屋租賃契約書（租賃期間為97
    年3月6日至98年3月5日）（以上見偵字第2877號偵查卷第93
    至94、95頁，及審理卷附檢察官98年7月1日補充理由書所附
    證據3），並據證人即與被告同住之同性密友黃議興於審理
    中證稱：伊已與被告同住兩年多，98年過農曆年（按正月1
    日係98年1月26日）前沒多久才搬到臺北市○○○路○段22號
    12樓之7，之前是住在臺北市○○路靠近龍山寺附近，住了
    不到1年；98年2月12日查獲當天陳宗成來臺北市○○○路○
    段租住處找被告時，有無拿錢給被告，伊不知道，案發時伊
    剛好從房間出來等語（見原審卷第116至130頁）在卷，足認
    被告於97年下半年間確在臺北市○○路附近居住出入，亦顯
    示被告於警詢中辯稱：伊只有住過臺北市○○路1、2個月，
    97年8月下旬伊沒有住在那裡云云為不實等情；98年2月12
    日在被告臺北市○○○路○段22號12樓之7租屋處查獲時所扣
    得被告持有之如附表Ｃ編號(十二)000 0000000號行動電話晶片
    卡，並據證人即於97年2月28日自原申請人黃議興處受讓該
    行動電話門號之張育元於審理中證稱：伊認識被告甲○○及
    黃議興、不認識陳飛順，伊從來沒有使用過0000000000號電
    話，這支電話是KEN就是被告在使用，97年2月28日當時被告
    及黃議興吵架，黃議興不想要這支手機，但被告不想退掉，
    就轉到伊這邊，帳單是直接寄給被告，由被告繳費，伊不知
    道被告為何要以伊名義登記；伊綽號是「阿元」，沒有人稱
    呼過伊「阿KEN」，伊不知道「阿淵」是何人，被告未以「
    阿淵」稱呼過伊，伊也沒有香港之居留等語（見原審98年8
    月13日審理筆錄），及證人黃議興於審理中證稱：00000000
    00號行動電話是被告在使用的等語（見原審卷第121頁）在
    卷，且有該行動電話門號繳費資料及移轉申請書（帳寄地址
    為臺北市○○路○段150號6樓之1）可佐（見審理卷附檢察官
    98年7 月1日補充理由書所附證據4），足認97年8月間使用
    0000000000號行動電話者即為被告，亦顯示被告於警詢及偵
    查中辯稱：0000000000號電話是1個綽號「阿KEN」就是「阿
    元」的人，於98年1月3日左右提供給伊使用的，「阿KEN」
    與「阿元」是同1個人，1個是英文綽號、1個是中文綽號云
    云（見偵卷第9至18、191至193頁）、於審理中辯稱：該行
    動電話伊是於97年12月份才開始使用，是伊香港朋友綽號「
    阿淵」的申請後拿給伊使用的云云，亟欲否認於97年8月間
    使用該行動電話乙節為不實等情。卷附0000000000號行動
    電話於98年1月31 日雙向通聯紀錄顯示，該被告持用之行動
    電話與陳飛順持用之0000000000號行動電話有3通通聯（見
    審理卷附檢察官98年7月1日補充理由書所附證據2），足認
    陳飛順前述證稱曾於98年1 月31日晚間與97年8月下旬出售
    毒品予其之人電話聯絡，而至其位於臺北市○○○路○段22
    號12樓之7新租屋處，該人即為審理中在庭被告甲○○等節
    為真實等情；98年1月31日晚間查獲陳飛順時所扣得其持
    有如附表Ａ所示之錠劑2顆（驗餘淨重共0.5871公克）經送
    鑑驗後，確含有第二級毒品「甲基安非他命」（Methamphet
    amine）、「甲基雙氧安非他命」（MDA）、「亞甲基雙氧甲
    基安非他命」（MDMA），及第三級毒品「二甲氧基苯乙基胺
    」（2C-B，4-Bromo-2,5-dimethox yphenethylam ine）成
    分，有交通部民用航空局航空醫務中心98年2月11日航藥鑑
    字第0980501號毒品鑑定書在卷可考（見偵字第2877號卷第
    167頁），並有該扣案物可憑等情，均無不合。被告於本院
    審理時空言否認其於98年1月21日已搬遷至臺北市○○○路○
    段22號12樓之7租處云云，要與事實不符，殊不足採。
  (3)至證人陳飛順就如附表Ａ所示扣案毒品之來源，雖於審理中
    改稱：伊不認識被告，扣案毒品伊不是向被告購買的（見原
    審卷97頁）云云。然陳飛順就扣案毒品來源，於審理中先
    稱：該毒品是伊先前去夜店玩，朋友「給」伊的（見原審98
    年7月2日審理筆錄），嗣稱：該毒品是伊在舞廳跟不認識的
    人「買」的（見原審卷第346至351頁），所述已有歧異；
    又證人陳飛順如與被告不認識，則何以其持用之0000000000
    號行動電話於98年1月31日晚間與被告持用之0000000000號
    行動電話有數通通聯紀錄？顯豈人疑竇；而就此陳飛順固再
    稱：因為那天朋友約要去被告家吃飯，是朋友用伊電話打的
    ，但當天晚上伊沒有去被告家云云，惟質諸究為那個朋友使
    用其行動電話與被告聯絡，陳飛順卻稱：伊忘記了云云，所
    述顯屬虛妄。證人於審理中翻異之詞，顯為迴護被告之語，
    委無可採，應以其前揭向被告購買毒品之證述為可信。被告
    遲於本院言詞辯論調查證據程序末始配合證人陳飛順於原審
    「98年1月31日電話是朋友用伊電話打給被告」之說法，辯
    稱：98年1月31日晚間之電話通聯並非伊與證人陳飛順之電
    話對話，而係伊友人王秉翰借用證人陳飛順之電話打給伊，
    聲請傳喚證人王秉翰證明此節云云，惟查證人陳飛順於警詢
    、偵查中均證稱被告於98年1月31日時已搬至臺北市○○○
    路○段22號12樓之7，其於98年1月31日晚間至被告位於臺北
    市○○○路○段住處，親眼目睹被告走向房間拿毒品，但該
    日其最後沒有購買等情，經本院認定屬實，且認證人陳飛順
    於原審改稱「98年1月31日電話是朋友用伊電話打給被告」
    之說法，要屬迴護被告之詞，殊不足採。顯見被告辯稱98年
    1月31日係伊友人王秉翰借用證人陳飛順之電話打給伊，聲
    請傳喚證人王秉翰這明此節云云，係事後編造之詞，並不足
    採，此部分事證已明，本院自無庸再行傳喚證人王秉翰，附
    此說明。
  (4)另本件被告始終否認有販賣毒品情事，致無從得知其購入毒
    品之確實價格，然販賣毒品係屬違法行為，非可公然為之，
    而每次買賣之價量，亦隨時依當事人關係之深淺、當時之資
    力、需求程度及對行情之認知等因素，機動調整，販賣之利
    得，除經坦承犯行或價量俱臻明確外，委難查得實情，職是
    之故，即使未經查得實際販賣之利得，除別有事證足認係按
    同一價量委買或轉售而確未牟利外，尚難執此遽認販賣意圖
    營利之證據有所未足，致知過坦承者難辭重典，飾詞否認者
    反得僥倖，而失情理之平。查本件並無證據顯示被告確實係
    以同一價量委買或轉售而未牟利，苟其無得利，豈有甘冒重
    刑而販賣毒品之理，應認被告確係販賣毒品予陳飛順牟利。
  (5)被告另辯以其電話通聯係其經營網拍事業與客戶之通聯云云
    ，惟本件被告販賣第二、三級毒品予陳飛順乙節，本院已於
    前(二)之(1)至(5)認定屬實，被告是否另經營網拍事業，與本件
    其販賣毒品要屬二事，併予說明。
２、綜上所述，被告如事實二(一)所述販賣第二、三級毒品予陳飛
    順之事實，事證明確，洵堪認定，應予依法論科。
(三)、事實二(二)至(四)（即被告販賣毒品成分予陳宗成）：
１、經查被告甲○○如事實二(二)所述，於98年1月21日晚間22時
    許，持用門號0000000000號行動電話，與持用門號00000000
    00號行動電話之陳宗成聯繫後，在被告當時位於臺北市○○
    ○路○段22號12樓之7租屋處，以800元之價格，販賣第三級
    毒品「愷他命」1包予陳宗成；如事實二(三)所述，於98年2月
    5日晚間20時許，與陳宗成以同前電話聯繫後，在同上地點
    ，以450元之價格，販賣含「亞甲基雙氧甲基安非他命」（
    MDMA）成分之錠劑1顆予陳宗成；如事實二(四)所述，於98年2
    月12日晚間18、19時許，與陳宗成以同前電話聯繫後，在同
    上地點，以總價4千450元之價格，販賣含第二級毒品「甲基
    安非他命」成分之錠劑4顆（每顆450元）、第三級毒品「愷
    他命」3包（750元1包、800元2包）、含第三級毒品「硝甲
    西泮」及第四級毒品「硝西泮」成分之錠劑6顆（每顆50元
    ）予陳宗成，嗣經警於98年2月12日19時30 分許，在上開地
    點查獲如事實二(四)所述甫交易毒品完畢之陳宗成及被告甲○
    ○之事實：
  (1)業據證人陳宗成於警詢中證稱：伊曾於98年農曆過年（按農
    曆正月初1係98年1月26日）前某日，正確時間伊忘記了，向
    被告購買過毒品，也曾於98年2月上旬向被告以450元代價向
    被告購買1顆MDMA供自己施用，98年2月12日查獲時所扣得伊
    持有之毒品都是向綽號「阿KEN」，即同日查獲之被告甲○
    ○所購得，4顆錠劑是以每顆450元購得，愷他命3包有兩種
    價格，一種是以750元購買1包，一種是以800元購買2包，6
    顆錠劑是以每顆50元購得，另還有以每顆500元購買黑貓膠
    囊3顆、每顆400元購買5MeO-DIPT膠囊3顆；伊都是以伊0000
     000000號行動電話打被告0000000000號行動電話聯繫，並
    到被告臺北市○○○路○段22號12樓之7內購買毒品等語（見
    偵卷第29至31頁）；於偵查中證稱：伊曾於98年農曆過年前
    、2月上旬、2月12日查獲當日向被告購買過毒品，都是當場
    以現金交易，扣案毒品是伊向查獲地點屋主即被告甲○○購
    買的等語（見偵卷第109至112頁）；伊於警詢及地檢署內勤
    檢察官前所述均為事實，毒品來源是伊向被告購得的；（提
    示被告0000000000號行動電話與陳宗成00 00000000 號行動
    電話通聯紀錄）經伊仔細回想，伊於98年1月21日晚間22時
    許，至被告臺北市○○○路○段22號12樓之7住處，向被告購
    買愷他命1包，價格是800或850元，及於98年2月5日晚間20
    時許，至被告上開住處，向被告以450元之價格購買MDMA搖
    頭丸1顆，而98年2月12日伊身上被查獲的毒品是剛剛向被告
    購買的，剛完成交易出來就被查獲，價格如伊之前陳述；反
    正伊如果要這些東西就去找被告，伊也沒有其他管道可以購
    買；伊沒有要被告去調貨，他有就賣給伊，沒有就沒有了等
    語（見偵卷第170至172頁）綦詳。
  (2)核與98年2月12日在被告臺北市○○○路○段22號12樓之7
    之住處查獲時所扣得如附表Ｃ編號(十)所示臺北市○○○路○
    段22號12樓之7房屋租賃契約（租賃期間為98年1月20日至99
    年1 月19日）、如附表Ｃ編號(十二)所示之0000000000號行動電
    話晶片卡，並據被告自承98年1月22日之後即住上址、98年1
    、2月間均有使用上開行動電話門號等情；卷附被告持用
    之0000000000號、陳宗成持用之0000000000號行動電話，於
    98 年1、2月間之雙向通聯紀錄顯示，ａ、98年1月21日22時
    15分46秒至22時16分12秒許有通聯紀錄；ｂ、98年2月5日20
    時8分3秒至20時8分20秒、20時25分6秒至20時25分11秒許有
    通聯紀錄；ｃ、98年2月12日18時5分18秒至18時5分25秒、
    18時18分43秒至18時18分48秒許有通聯紀錄，且雙方通話結
    束後之基地臺位置漸趨靠近，並與被告臺北市○○○路○段
    22號12樓之7租住處相距不遠（見偵卷第14 7至148頁，審理
    卷檢察官98年7月1日補充理由書所附證據1），足認陳宗成
    證稱於98年1月21日、2月5日、2月12日晚間，在被告上開住
    處，與被告相約見面交易毒品非屬虛妄等情；另就事實二
    (四)部分，98年2月12日晚間查獲被告與陳宗成時，在陳宗成
    身上所扣得如附表Ｂ編號(二)、(三)、(四)所示之物，經送鑑驗後
    ，附表Ｂ編號(二)所示之物（驗餘淨重共0.99 67公克）確含
    有第二級毒品「甲基安非他命」（Methamphet amine）成分
    、附表Ｂ編號(三)所示之物（驗餘重量共3.435公克）確含有
    第三級毒品「愷他命」（Ketamine ）成分、附表Ｂ編號(四)
    所示之物（原扣得6顆，驗餘剩5顆）確含有第三級毒品「硝
    甲西泮」（Nimetazepam）及第四級毒品「硝西泮」（Nitra
    ze pam）成分，有交通部民用航空局航空醫務中心98 年3月
    11日航藥鑑字第098122 4號毒品鑑定書、行政院衛生署管制
    藥品管理局98年3月9日管檢字第0980002105號鑑定書在卷可
    考（見偵卷第187至188、211頁），而在被告臺北市○○○
    路○段22號12樓之7住處所扣得、被告供認為其所有之如附表
    Ｃ編號(四)、(六)、(八)所示之物，經送鑑驗後，附表Ｃ編號(四)之
    １所示之物（驗餘淨重共31.44公克）確含有第二級毒品「
    甲基安非他命」（Methamphetamine）成分、附表Ｃ編號(四)
    之２所示之物（驗餘淨重共3.09公克）確含有第三級毒品「
    硝甲西泮」（Nimetazepam）及第四級毒品「硝西泮」（Nit
    raze pam）成分、附表Ｃ編號(六)所示之物（原扣得39顆，驗
    餘剩38顆）確含有第三級毒品「硝甲西泮」（Nime tazepam
    ）及第四級毒品「硝西泮」（Nitrazepam）成分、附表Ｃ編
    號(八)所示之物（驗餘淨重共21.2公克）確含有第三級毒品「
    愷他命」（Ketamine）成分，有內政部警政署98年4月10日
    刑鑑字第0980027081號鑑定書、行政院衛生署管制藥品管理
    局98年3月2日管檢字第0980002104號鑑定書、內政部警政署
    刑事警察局98年4月1日刑鑑字第0980027907號鑑定書在卷可
    考（見原審卷第33至36頁），兩人持有毒品之種類及成分完
    全相同，又在陳宗成身上所扣得如附表Ｂ編號(一)所示牛皮紙
    彩色分裝袋，與在被告住處所扣得、被告自承為其所有之如
    附表Ｃ編號(一)所示牛皮紙彩色分裝袋，形式及圖樣亦完全相
    同，有扣案物品相片在卷可參（見偵卷第91、92頁），足認
    陳宗成於98年2月12日查獲時持有之毒品，確為被告所提供
    等情，並有如附表Ｂ編號(一)、(二)、(三)、(四)，及附表Ｃ編號(一)
    、(四)、(六)、(八)所示扣案物可憑等情，均無不合。
  (3)至證人陳宗成就其先前證稱向被告購買之毒品，雖於審理中
    改稱：毒品均係被告送給伊的，伊未給被告錢云云，而被告
    就98年2月12日查獲當時陳宗成所持有毒品之來源，亦辯稱
    ：扣案毒品均係伊免費送給陳宗成的云云。然被告於警詢
    中供稱：伊「不知道」陳宗成所持有毒品之來源；於偵查中
    先稱：伊和陳宗成是一起調貨的，如附表Ｂ編號(二)所示錠劑
    伊購入價錢是每顆450元、如附表Ｂ編號(三)所示愷他命伊購
    入價錢是750元及800元、如附表Ｂ編號(四)所示錠劑伊購入價
    格是50元，伊均「以同樣的價錢」轉給陳宗成等語（見偵卷
    第105至107頁），嗣又改稱：伊「未向陳宗成收錢」，伊是
    送給他的（見偵卷第191至193頁、原審卷第15至20、401頁
    ），所述已有歧異，且與陳宗成始終堅稱未曾要被告幫忙調
    貨（見偵卷第170至172頁、原審卷第104至116頁）亦有未合
    ；又證人陳宗成固於審理中稱：因為伊之前與被告聊天過
    程中知道被告有施用K他命、搖頭丸之類的毒品，那陣子伊
    有跟被告提到伊想玩這些東西，但是沒有管道，所以甲○○
    就拿一些給伊用云云（見原審卷第104至116頁），惟被告於
    警詢及偵查中自承：伊於查獲前最近1次施用K他命、搖頭丸
    等毒品係於1年多之前（見偵卷第9至18、191至193頁），而
    被告於98年2月12日經警查獲後採尿送驗結果，亦未呈毒品
    陽性反應，有臺灣尖端先進生技醫藥股份有限公司98年2 月
    25日濫用藥物檢驗報告1紙在卷可考（見偵卷第182頁），當
    無可能陳宗成於被告施用毒品期間與被告聊及毒品之事，而
    被告於1年多後之98年1、2月間始贈送毒品予陳宗成，所述
    與常情相違。證人前述於審理中翻異之詞，顯為迴護被告之
    語，委無可採，應以其前揭向被告購買毒品之證述為可信。
  (4)再被告辯稱：扣案毒品均係伊要自己施用的云云，然查被告
    經警查獲後所採尿液送驗結果，未呈毒品陽性反應，已如前
    述，且被告自稱：伊沒有施用毒品之習慣，係久久才用1次
    毒品等語（見原審第396至397頁），而本件98年2月12日查
    獲當天扣得之毒品數量高達數百顆、數10包，以被告自承施
    用毒品之習性，顯無可能係供自己施用，所辯洵為卸責之詞
    。另被告雖否認有牟利提供毒品予陳宗成之情事，惟本件並
    無證據顯示被告確實係以同一價量委買或轉售而未牟利，苟
    其無得利，豈有甘冒重刑而販賣毒品之理，揆諸前揭說明，
    應認被告係販賣毒品予陳宗成牟利。
  (5)本件被告業經認定如事實二(二)至(四)所述販賣毒品予陳宗成，
    而98年2月12日查獲時在被告住處所扣得之毒品，業據被告
    於偵查中初訊即自承：如附表Ｃ編號(四)所示之錠劑140顆及
    如附表Ｃ編號(八)所示之愷他命3包，均係其於98年2月10日向
    綽號「小Ｐ」者購買，如附表Ｃ編號(六)所示之錠劑39顆（驗
    餘剩38顆），係其於98年農曆過年（按農曆正月初1係98年1
    月26日）前某日向綽號「阿仁」者購買，且98年2月12日查
    獲時在陳宗成身上扣得之毒品（即如附表Ｂ編號(二)示錠劑4
    顆《成分同附表Ｃ編號(四)之１》、如附表Ｂ編號(三)所示愷他
    命3包《成分同附表Ｃ編號(八)》、如附表Ｂ編號(四)所示錠劑6
    顆《驗餘剩5顆，成分同附表Ｃ編號(六)》），為其於96年2月
    12日查獲當日所交付等情（見偵字第2877號卷98年2月13日
    偵訊筆錄），則事實二(二)所述被告於98年1月21日販賣予陳
    宗成之第三級毒品愷他命1包，與98年2月12日查獲時所扣得
    之被告於98年2月10日向綽號「小Ｐ」者購入之如附表Ｃ編
    號(八)所示愷他命，顯非同一批毒品，又事實二(三)所述被告於
    98年2月5日販賣予陳宗成之第二級毒品「亞甲基雙氧甲基安
    非他命」（MDMA），與98年2月12日查獲時所扣得之被告向
    綽號「小Ｐ」及「阿仁」者購入之扣案毒品成分均不相同，
    亦非同一批毒品，是應認本件98年2月12日查獲時在陳宗成
    身上及被告住處所扣得如附表Ｂ、Ｃ所示扣案毒品，僅為供
    被告如事實二(四)所示販賣毒品犯罪所用而與該次犯行直接關
    聯，與其他如事實二(二)及(三)所示販賣毒品犯行無涉，併為敘
    明。
  (6)被告另辯以其電話通聯係其經營網拍事業與客戶之通聯云云
    ，惟本件被告販賣第二、三、四級毒品予陳宗成乙節，本院
    已於前(三)之(1)至(5)認定屬實，被告是否另經營網拍事業，與
    本件其販賣毒品要屬二事，併予說明。
２、綜上所述，被告如事實二(二)所述販賣第三級毒品、如事實二
    (三)所述販賣第二級毒品、如事實二(四)所述販賣第二、三、四
    級毒品予陳宗成之事實，均事證明確，洵堪認定，應予依法
    論科。
二、持有毒品（即事實三）部分：
(一)、如事實三所述被告甲○○非法持有含第二級毒品「伽瑪羥基
    丁酸」成分之液體6 瓶（俗稱Ｇ水）之事實，業據被告於審
    理中坦承不諱（見原審98年8 月27日審理筆錄），而98年2
    月12日晚間查獲被告時所扣得如附表Ｃ編號(三)所示之透明液
    體（原扣得6 瓶，驗餘剩3 瓶），經送鑑驗後，確含有第二
    級毒品「伽瑪羥基丁酸」（Gammahydroxybutyrate）成分，
    有行政院衛生署管制藥品管理局98年3 月23日管檢字第0980
    002104號鑑定書在卷可考（見原審審理卷），並有該扣案物
    可憑，足認被告於審理中出於任意性之自白，與事實相符而
    堪採信；
(二)、綜上所述，被告如事實三所述持有第二級毒品之事實，事證
    明確。
三、論罪科刑：
(一)、核被告甲○○就事實二(一)所為，係犯毒品危害防制條例第4
    條第2 、3 項之販賣第二、三級毒品罪；就事實二(二)所為，
    係犯毒品危害防制條例第4 條第3 項之販賣第三級毒品罪；
    就事實二(三)所為，係犯毒品危害防制條例第4 條第2 項之販
    賣第二級毒品罪；就事實二(四)所為，係犯毒品危害防制條例
    第4 條第2 、3 、4 項之販賣第二、三、四級毒品罪。被告
    就事實二(一)至(四)，為販賣而持有毒品之低度行為，應各為其
    販賣毒品之高度行為所吸收，均不另論罪；檢察官起訴書犯
    罪事實欄已記載被告所販賣毒品之種類，僅於所犯法條欄漏
    載毒品危害防制條例第4 條第4 項，原審自應併予審理。核
    被告就事實三所為，係犯毒品危害防制條例第11條第2 項之
    持有第二級毒品罪。
(二)、被告就事實二(一)，係一販賣行為同時觸犯販賣第二、三級毒
    品罪名，就事實二(四)，係一販賣行為同時觸犯販賣第二、三
    、四級毒品罪名，均為想像競合犯，均應依刑法第55條規定
    ，均從一重之販賣第二級毒品罪處斷。被告就事實二(一)、(二)
    、(三)、(四)之各次販賣毒品犯行，及事實三之持有毒品犯行，
    犯意各別，應予分論併罰。
(三)、被告前因貪污治罪條例案件，經臺灣板橋地方法院以95年度
    訴字第3920號判處有期徒刑5 月，嗣經同院96年度聲減字第
    2365號裁定減刑為有期徒刑2 月15日確定，甫於96年7 月30
    日易科罰金執行完畢等情，有臺灣高等法院被告前案紀錄表
    在卷可參，其受有期徒刑之執行完畢，於5 年內故意再犯本
    件有期徒刑以上之各該犯行，均為累犯，除販賣第二級毒品
    法定本刑無期徒刑部分不得加重外，其餘均應依刑法第47條
    第1 項之規定加重其刑。
四、原審以被告前開犯行，事證明確，適用毒品危害防制條例第
    4 條第2項、第3項、第4項、第11條第2項、第18條第1項前
    段、第19條第1項，刑法第11條、第47條第1項、第51條第5
    款、第55條、第38條第1項第1款等規定，並審酌藥物及毒品
    犯罪對個人和社會法益之侵害甚大，嚴重影響社會風氣及治
    安，且被告所為犯罪行為之次數非少，情節非屬輕微，犯罪
    後僅坦承持有毒品犯行，就販賣毒品犯行部分飾詞狡辯、犯
    後態度不佳，暨被告各次犯罪之情節、犯罪之動機、目的、
    手段、生活狀況、品行、智識程度等一切情狀，分別就其事
    實二(一)、(三)、(四)之販賣第二級毒品罪、事實二(二)之販賣第三
    級毒品罪、事實三之持有第二級毒品罪，各量處有期徒刑七
    年八月、五年六月、七年六月、八年、十月，並定其應執行
    之刑有期徒刑二十年。又就１、扣案如附表Ａ所示含「甲基
    安非他命」、「亞甲基雙氧安非他命」、「亞甲基雙氧甲基
    安非他命」、「二甲氧基苯乙基胺」成分之錠劑（驗餘淨重
    共0.5871公克），如附表Ｂ編號(二)所示含「甲基安非他命」
    成分之錠劑（驗餘淨重共0.9967公克），如附表Ｃ編號(三)所
    示含「伽瑪羥基丁酸」成分之液體（原扣得6瓶，驗餘剩3瓶
    ），如附表Ｃ編號(四)之１所示含「甲基安非他命」成分之錠
    劑（驗餘淨重共31.44公克），均為查獲之含有第二級毒品
    之物，且各係與被告如事實二(一)、事實三、事實二(四)所述犯
    行直接關聯之物，各應依毒品危害防制條例第18條第1項前
    段規定，在各該部分犯罪主文項下宣告沒收銷燬之。２、扣
    案如附表Ｂ編號(三)所示「愷他命」3包（驗餘重量共3.435公
    克）、如附表Ｃ編號(八)所示「愷他命」27包（驗餘淨重共
    21.2 公克），均為含有第三級毒品之物，又如附表Ｂ編號
    (四)所示含「硝甲西泮」「硝西泮」成分之錠劑（原扣得6顆
    ，驗餘剩5顆）、如附表Ｃ編號(四)之２所示含「硝甲西泮」
    「硝西泮」成分之錠劑（驗餘淨重共3.09公克）、如附表Ｃ
    編號(六)所示含「硝甲西泮」「硝西泮」成分之錠劑（原扣得
    39顆，驗餘剩38顆），均為含有第三、四級毒品之物，且均
    係與被告如事實二(四)所述犯行直接關聯之物；而按鑑於第三
    、四級毒品均係管制藥品，特於毒品危害防制條例第11條之
    1明定無正當理由，不得擅自持有，而同條例第18條第1項後
    段復規定查獲之第三、四級毒品，無正當理由而擅自持有者
    ，沒入銷燬之，從而，依同條例第18條第1項後段應沒入銷
    燬之毒品，專指所查獲者為施用、持有之第三、四級毒品而
    言，倘係所查獲者為製造、運輸、販賣、意圖販賣而持有、
    以非法方法使人施用、引誘他人施用或轉讓之第三、四級毒
    品，既屬同條例相關法條明文規定處罰之犯罪行為，即非該
    條項應沒入銷燬之範圍，又同條例第19條第1項所定「供犯
    罪所用或因犯罪所得之物」，係指犯第4條至第9條、第12條
    、第13條或第14條第1項、第2項之罪所用或所得之物，不包
    括毒品本身在內，自不得為第三、四級毒品之沒收依據，是
    同條例對於所查獲者為製造、運輸、販賣、意圖販賣而持有
    、以非法方法使人施用、引誘他人施用及轉讓之第三、四級
    毒品之沒收，並無特別規定，如其行為已構成犯罪，則該毒
    品即屬不受法律保護之違禁物，應回歸刑法之適用，依刑法
    第38條第1項第1款之規定沒收之（最高法院95年臺上字第
    911號裁判要旨參照），是均應依刑法第38條第1項第1款之
    規定，在該部分犯罪主文項下宣告沒收之。３、扣案如附表
    Ｃ編號(一)所示牛皮紙彩色分裝袋，為被告供事實二(四)所述販
    賣毒品犯罪所用之物，且據被告自承為其所有，應依毒品害
    防制條例第19條第1項規定，在該部分犯罪主文項下宣告沒
    收之。４、被告因事實二(一)至(四)所述各販賣毒品犯行，而已
    分別實際向陳飛順收取之1千元價金、向陳宗成收取之800元
    、450元、4千450元價金，均應依毒品危害防制條例第19條
    第1項規定，在各該部分犯罪主文項下宣告沒收之，而如全
    部或一部不能沒收時，以其財產抵償之。另至於１、扣案如
    附表Ｂ編號(一)所示牛皮紙彩色分裝袋，及如附表Ｃ編號(十二)之
    １所示門號00000000 00號行動電話晶片卡，雖均為被告供
    事實二(四)所述販賣毒品犯罪所用之物，惟於查獲時均非被告
    所有之物；２、扣案如附表Ｂ編號(二)所示透明夾鏈分裝袋，
    及如附表Ｂ編號(五)、(六)、如附表Ｃ編號(五)、(七)所示膠囊，及
    如附表編號(十)、(十一)、(十二)之２所示租賃契約書、管理費收據、
    門號0000000000號行動電話晶片卡等物，均非違禁物，或為
    與被告犯罪無直接關聯之物；３、扣案如附表Ｃ編號(九)所示
    現金鈔票共37萬5千500 元，業據被告供稱：其中25萬元為
    伊母親所有，其餘為伊從事網拍等工作所賺的錢等語，核與
    證人即被告之母葉菊枝於審理中證稱：扣案現金中的25萬元
    是伊女兒給伊，伊要給被告作生意用的錢等語（見原審卷第
    334至346頁），及被告所提出其經營網路拍賣之網頁資料及
    通達聯運有限公司約聘業務司機員在職證明等（見原審卷第
    212至241頁），並無不合，尚無足夠證據顯示該現金為被告
    販賣毒品犯罪所得，本院無從宣告沒收。經核原審判決認事
    用法，均無違誤。被告猶執前詞上訴，空言否認販賣第二、
    三、四級毒品云云，本院已說明理由如前述，其上訴核無理
    由，應予駁回。
據上論斷，應依刑事訴訟法第368條，判決如主文。
本案經檢察官許仲瑩到庭執行職務。
中    華    民    國    99    年     2    月    10    日
                  刑事第十七庭  審判長法  官  王聰明
                                      法  官  陳憲裕
                                      法  官  黃雅芬
以上正本證明與原本無異。
如不服本判決應於收受判決後10日內向本院提出上訴書狀，並應
敘述具體理由；其未敘述上訴理由者，應於上訴期間屆滿後10日
內向本院補提理由書狀（均須按他造當事人之人數附繕本）「切
勿逕送上級法院」。
                                      書記官  鄭雅云
中    華    民    國    99    年    2     月    10    日
附錄：本案論罪科刑法條全文
毒品危害防制條例第4 條：
製造、運輸、販賣第一級毒品者，處死刑或無期徒刑；處無期徒
刑者，得併科新臺幣1 千萬元以下罰金。
製造、運輸、販賣第二級毒品者，處無期徒刑或7 年以上有期徒
刑，得併科新臺幣700 萬元以下罰金。
製造、運輸、販賣第三級毒品者，處5 年以上有期徒刑，得併科
新臺幣500 萬元以下罰金。
製造、運輸、販賣第四級毒品者，處3 年以上10年以下有期徒刑
，得併科新臺幣300萬元以下罰金。
製造、運輸、販賣專供製造或施用毒品之器具者，處1 年以上7
年以下有期徒刑，得併科新臺幣100萬元以下罰金。
前5 項之未遂犯罰之。
毒品危害防制條例第11條：
持有第一級毒品者，處3 年以下有期徒刑、拘役或新臺幣5 萬元
以下罰金。
持有第二級毒品者，處2 年以下有期徒刑、拘役或新臺幣3 萬元
以下罰金。
持有專供製造或施用第一、二級毒品之器具者，處1 年以下有期
徒刑、拘役或新臺幣1萬元以下罰金。
持有毒品達一定數量者，加重其刑至2 分之1 ，其標準由行政院
定之。
附表Ａ：陳飛順身上扣得之物
 ┌──┬───────┬──────┬─────┬─────┐
 │編號│  名      稱  │  數    量  │ 毒品種類 │是否沒收  │
 │    │              │            │          │或沒燬    │
 ├──┼───────┼──────┼─────┼─────┤
 │(一)  │含「甲基安非他│   2 顆     │第二、三級│   Ｖ     │
 │    │命」、「亞甲基│（驗餘淨重共│毒品      │          │
 │    │雙氧安非他命」│0.5871公克）│          │          │
 │    │、「亞甲基雙氧│            │          │          │
 │    │甲基安非他命」│            │          │          │
 │    │、「二甲氧基苯│            │          │          │
 │    │乙基胺」成分之│            │          │          │
 │    │磚紅色圓形錠劑│            │          │          │
 │    │              │            │          │          │
 └──┴───────┴──────┴─────┴─────┘
附表Ｂ：陳宗成身上扣得之物
 ┌──┬───────┬──────┬─────┬─────┐
 │編號│  名      稱  │  數    量  │ 毒品種類 │是否沒收  │
 │    │              │            │          │或沒燬    │
 ├──┼───────┼──────┼─────┼─────┤
 │(一)  │牛皮紙彩色分裝│   2  個    │    Ｘ    │   Ｘ     │
 │    │袋            │            │          │          │
 ├──┼───────┼──────┼─────┼─────┤
 │(二)  │含「甲基安非他│   4  顆    │第二級毒品│   Ｖ     │
 │    │命」成分之珊瑚│（驗餘淨重共│          │          │
 │    │紅色圓形錠劑  │0.9967公克）│          │          │
 ├──┼───────┼──────┼─────┼─────┤
 │(三)  │「愷他命」    │   3  包    │第三級毒品│   Ｖ     │
 │    │              │（驗餘重量共│          │          │
 │    │              │3.435 公克  │          │          │
 ├──┼───────┼──────┼─────┼─────┤
 │(四)  │含「硝甲西泮」│原扣得6 顆，│第三、四級│   Ｖ     │
 │    │、「硝西泮」成│驗餘剩5 顆  │毒品      │          │
 │    │分之肉色圓形錠│            │          │          │
 │    │劑            │            │          │          │
 │    │              │            │          │          │
 ├──┼───────┼──────┼─────┼─────┤
 │(五)  │含5-MeO-DIPT成│原扣得3 顆，│    Ｘ    │    Ｘ    │
 │    │分黑色蓋紅色體│驗餘剩2 顆  │          │          │
 │    │膠囊（外包裝印│            │          │          │
 │    │有黑貓圖樣及紅│            │          │          │
 │    │色BLACK CAT 字│            │          │          │
 │    │樣，內為棕色粉│            │          │          │
 │    │末）          │            │          │          │
 ├──┼───────┼──────┼─────┼─────┤
 │(六)  │含5-MeO-DIPT成│原扣得3 顆，│    Ｘ    │    Ｘ    │
 │    │分透明膠囊（外│驗餘剩2 顆  │          │          │
 │    │包裝印有5-MEO-│            │          │          │
 │    │DIPT字樣，內為│            │          │          │
 │    │白色粉末）    │            │          │          │
 └──┴───────┴──────┴─────┴─────┘
附表Ｃ：被告租屋處扣得之物
 ┌──┬───────┬──────┬─────┬─────┐
 │編號│  名      稱  │  數    量  │毒品種類  │是否沒收  │
 │    │              │            │          │或沒燬    │
 │    │              │            │          │          │
 ├──┼───────┼──────┼─────┼─────┤
 │(一)  │牛皮紙彩色分裝│   98 個    │   Ｘ     │   Ｖ     │
 │    │袋            │            │          │          │
 ├──┼───────┼──────┼─────┼─────┤
 │(二)  │透明夾鏈分裝袋│   100個    │   Ｘ     │   Ｘ     │
 ├──┼───────┼──────┼─────┼─────┤
 │(三)  │含「伽瑪羥基丁│原扣得6 瓶，│第二級毒品│   Ｖ     │
 │    │酸」之透明液體│驗餘剩3 瓶  │          │          │
 ├──┼───────┼──────┼─────┼─────┤
 │(四)  │１、含「甲基安│驗餘剩130顆 │第二級毒品│   Ｖ     │
 │    │非他命」成分之│（驗餘淨重共│          │          │
 │    │粉紅色圓形錠劑│31.44公克） │          │          │
 │    ├───────┼──────┼─────┼─────┤
 │    │２、含「硝甲西│驗餘剩10 顆 │第三、四級│   Ｖ     │
 │    │泮」、「硝西泮│（驗餘淨重共│毒品      │          │
 │    │」成分之綠色圓│3.09公克）  │          │          │
 │    │形錠劑        │            │          │          │
 ├──┼───────┼──────┼─────┼─────┤
 │(五)  │含5-MeO-DIPT成│原扣得38顆，│   Ｘ     │   Ｘ     │
 │    │分黑色蓋紅色體│驗餘剩37顆  │          │          │
 │    │膠囊（外包裝印│            │          │          │
 │    │有黑貓圖樣及紅│            │          │          │
 │    │色BLACK CAT 字│            │          │          │
 │    │樣，內為棕色粉│            │          │          │
 │    │末）          │            │          │          │
 ├──┼───────┼──────┼─────┼─────┤
 │(六)  │含「硝甲西泮」│原扣得39顆，│第三、四級│   Ｖ     │
 │    │、「硝西泮」成│驗餘剩38顆  │毒品      │          │
 │    │分之肉色圓形錠│            │          │          │
 │    │劑            │            │          │          │
 ├──┼───────┼──────┼─────┼─────┤
 │(七)  │含5-MeO-DIPT成│原扣得9 顆，│   Ｘ     │   Ｘ     │
 │    │分透明膠囊（外│驗餘剩8 顆  │          │          │
 │    │包裝印有5-MEO-│            │          │          │
 │    │DIPT字樣，內為│            │          │          │
 │    │白色粉末）    │            │          │          │
 ├──┼───────┼──────┼─────┼─────┤
 │(八)  │「愷他命」    │   27 包    │第三級毒品│   Ｖ     │
 │    │              │（驗餘淨重共│          │          │
 │    │              │  21.2公克）│          │          │
 ├──┼───────┼──────┼─────┼─────┤
 │(九)  │１、2 千元鈔票│    1 張    │    Ｘ    │   Ｘ     │
 │    │２、1 千元鈔票│  351 張    │          │          │
 │    │３、500 元鈔票│   24 張    │          │          │
 │    │４、100 元鈔票│  105 張    │          │          │
 │    │              │（共37萬5 千│          │          │
 │    │              │  500 元    │          │          │
 ├──┼───────┼──────┼─────┼─────┤
 │(十)  │臺北市○○○路│    1 本    │    Ｘ    │    Ｘ    │
 │    │1 段22號12樓之│            │          │          │
 │    │7 之租賃契約書│            │          │          │
 ├──┼───────┼──────┼─────┼─────┤
 │(十一)  │臺北市○○路  │    1 張    │    Ｘ    │    Ｘ    │
 │    │1 段150 號6 樓│            │          │          │
 │    │之1 之管理費收│            │          │          │
 │    │據            │            │          │          │
 ├──┼───────┼──────┼─────┼─────┤
 │(十二)  │１、門號091685│    1 張    │    Ｘ    │    Ｘ    │
 │    │3606號之行動電│            │          │          │
 │    │話晶片卡      │            │          │          │
 │    │              │            │          │          │
 │    ├───────┼──────┼─────┼─────┤
 │    │２、門號093866│    1 張    │    Ｘ    │    Ｘ    │
 │    │5585 號之行動 │            │          │          │
 │    │電話晶片卡    │            │          │          │
 │    │              │            │          │          │
 └──┴───────┴──────┴─────┴─────┘


司法院資訊處製作；財團法人民間司法改革基金會備份。
